【裁判字號】    90,訴,692
【裁判日期】    900731
【裁判案由】    違反懲治盜匪條例等
【裁判全文】
臺灣桃園地方法院刑事判決                            九十年度訴字第六九二號
    公  訴  人  台灣桃園地方法院檢察署檢察官
    被      告  癸○○
    指定辯護人  本院公設辯護人  庚○○
右列被告因強盜等案件，經檢察官提起公訴（九十年度偵字第五○三三號），本院判
決如左：
    主  文
癸○○連續意圖為自己不法所有，以脅迫致使不能抗拒而取他人之物，處有期徒刑拾
年，扣案短刀壹把、膠帶貳捲、雨衣壹件、安全帽貳頂沒收，如附表編號一至編號十
四所示盜匪所得財物各發還與如附表編號一至編號十四所示之被害人；又未經許可於
夜間、於公共場所攜帶刀械，處有期徒刑肆月，扣案武士刀壹把沒收；應執行有期徒
刑拾年貳月，扣案短刀壹把、膠帶貳捲、雨衣壹件、安全帽貳頂、武士刀壹把沒收，
如附表編號一至編號十四所示盜匪所得財物各發還與如附表編號一至編號十四所示之
被害人。
    事  實
一、癸○○前因竊盜、恐嚇取財案件，經本院於民國八十七年十二月三日各判處有期
    徒刑十月、一年六月，定應執行刑為二年二月，台灣高等法院於八十八年五月十
    九日駁回上訴確定，經入監執行，八十九年八月十一日假釋付保護管束，假釋期
    間仍不知悔改，復於八十九年十二月間某日夜間，在桃園縣楊梅鎮某處夜市，以
    新台幣（下同）一千五佰元之代價購得槍砲彈藥刀械管制條例管制之武士刀（柄
    長二十四公分、刃長五十公分）及短刀（柄長十四公分、刃長三十公分）各一支
    ，攜經道路等公共場所，返回其位於桃園縣龍潭鄉○○村○○鄰○○○○段四二
    項二弄一衖五號住處持有之。又另基於意圖為自己不法所有之概括犯意，於如附
    表編號一至編號十四所示之時地，騎乘其所有之車號ISZ—六七○號機車或其父
    彭細有所有之車號BWT—二五○號機車，利用膠布黏蓋車牌，並著雨衣、安全帽
    以掩形容，而連續持上開短刀，脅迫如附表編號一至編號十四所示之便利商店、
    加油站等商家被害人，致使被害人不能抗拒，任由癸○○搜取如附表編號一至編
    號十四之財物得手。嗣癸○○從事附表編號十四所示之盜匪犯行後，警方前往平
    日加強佈線桃園縣龍潭鄉○○路四一六巷二十四號之香香便利商店查訪，店主徐
    桂香告知案發前夕有騎乘車號BWT—二九五機車者，手持黃色膠帶、頭戴安全帽
    ，腰間插有短刀，形跡可疑，警方循線追查，於九十年三月二十二日下午二時四
    十分許在桃園縣平鎮市○○路○○段二五六號寶鑽遊樂場查獲癸○○，經癸○○
    帶同前往上開住處起出前開武士刀一把，及其所有預備供或供犯罪所用之短刀一
    把、膠帶二捲、雨衣一件、安全帽二頂及作案時所著之衣物。
二、案經桃園縣警察局平鎮分局報請台灣桃園地方法院檢察署檢察官偵查起訴。
    理  由
一、訊之被告癸○○於審理中否認右揭犯行，辯稱其所持有之武士刀未經開鋒，且伊
    並未於前開時地持刀行搶云云，惟查：
（一）被告所持有之刀械一把，經桃園縣警察局鑑驗，核與內政部公告查禁管制刀械
      十五款武士刀圖例相符，柄長二十四公分、刃長五十公分，單面開鋒，確認為
      武士刀無訛，有該局九十年四月三日桃警保字第五○三九六號函可憑；經本院
      勘驗，亦確認其刀鋒部位業已開鋒，製有勘驗筆錄在卷，此外，復有該扣案之
      刀械一把，及卷附刀械照片三張在卷佐證，被告空言否認該武士刀業已開鋒之
      事實，實無足採。
（二）右揭被告盜匪犯行，非僅經被告於警偵訊中自白，其於審理中亦一度供承在卷
      ，而如附表所示被害人壬○○等十三人亦指證於前揭時地遭人持刀脅迫強取財
      物之事實甚詳，其中被害人壬○○、戊○○、丑○○、巳○○、卯○○指認強
      劫之人確為被告無誤，被害人丁○○、辰○○、寅○○、辛○○、甲○○、子
      ○○、午○○、己○○則均指認行強之人所持刀械確為扣案短刀（扣案短刀單
      邊有鉅齒狀磨痕，極易辨認，該短刀扣案可憑）。此外，本案係附表編號十四
      所示之盜匪事件發生後，警方前往案發現場附近之香香便利商店查訪，店主徐
      桂香告知案發前夕有騎乘車號BWT—二九五機車者，手持黃色膠帶、頭戴安全
      帽，腰間插有短刀，形跡可疑，警方鎖定機車車主循線追查始逮捕被告等情，
      業據證人乙○○、丙○○即查獲本案警員到庭結證在卷，被告為警逮捕後，復
      帶同警方於其住處起出與其自白作案相符之短刀一把、膠帶二捲、雨衣一件、
      安全帽二頂及作案時所著之衣物扣案，有搜索扣押證明筆錄、蒐證照片、錄影
      帶等件足稽，凡此均足徵被告警偵訊中自白之盜匪犯行與事實相符，嗣後空言
      翻異前詞，無非臨訟飾卸，委無足採。
    本件事證已臻明確，犯行洵堪認定。
二、核被告於夜間、於公眾場所攜帶經公告管制查禁刀械之行為，係犯槍砲彈藥刀械
    管制條例第十五條第一款、第二款之罪，公訴人疏未論及被告持有刀械有於夜間
    、於公眾場所犯之加重犯罪構成要件，求論以同條例第十四條第三項之罪，起訴
    法條容有未洽，應予變更。又被告意圖為自己不法所有，以脅迫致使不能抗拒而
    取他人之物，則犯懲治盜匪條例第五條第一項第一款之強盜罪，多次犯行，時間
    緊接、手段相同，顯係基於概括之犯意多次觸犯犯罪構成要件相同之罪名，應論
    以連續犯一罪，並加重其刑。所犯二罪間，犯意各別，應分論併罰之。爰審酌被
    告前因竊盜、恐嚇取財案件，經本院於八十七年十二月三日各判處有期徒刑十月
    、一年六月，定應執行刑為二年二月，台灣高等法院於八十八年五月十九日駁回
    上訴確定，經入監執行，甫於八十九年八月十一日假釋付保護管束，有卷附台灣
    高等法院被告全國前案紀錄表可按，假釋期間竟不知悔改，不僅未能戒除貪取他
    人之心態，猶變本加厲，從事暴力財產犯罪，持刀強劫，次數多達十四件，情節
    重大等一切情狀，分就所犯二罪，量處如主文所示之刑，並定其應執行刑。
三、扣案武士刀一把，為違禁物，應依刑法第三十八條第一項第一款宣告；而扣案短
    刀一把、膠帶二捲、雨衣一件、安全帽二頂則均為被告所有預備供或供盜匪罪所
    用之物，並依應刑法第三十八條第一項第二款為沒收之諭知；而如附表編號一至
    編號十四所示被告盜匪所得財物，依懲治盜匪條例第七條第一項，各應發還與如
    附表編號一至編號十四之被害人。至於其餘扣案衣物，雖為被告犯罪時所穿著，
    然非可就此認係供犯罪所用，毋庸為沒收之諭知，附此敘明。
四、據上論斷，應依刑事訴訟法第二百九十九條第一項前段、第三百條，懲治盜匪條
    例第五條第一項第一款、第七條第一項、第八條，槍砲彈藥刀械管制條例第十五
    條第一款、第二款，刑法第十一條、第五十六條、第三十八條第一項第一款、第
    二款、第五十一條第五款，判決如主文。
本案經檢察官黃文明到庭執行職務
中      華      民      國      九十      年      七    月    三十一    日
                                      臺灣桃園地方法院刑事第五庭
                                          法  官
如不服本判決，應於判決送達後十日內，向本院提出上訴狀。
附表：
編號  時          間  地        點  被害人  犯    罪    手    法  所得財物
一    九十年二月二十  桃園縣平鎮市  壬○○  持短刀脅迫被害人，致  新台幣二
      七日凌晨三時四  南平路一一九          使不能抗拒，而取其財  千元
      十五分          號OK便利商店          物
二    九十年三月二日  桃園縣平鎮市  丁○○  同右                  三包大衛
      凌晨二時十分    中豐路山頂段                                杜夫香菸
                      二一○號OK便
                      利商店
三    九十年三月二日  桃園縣平鎮市  辰○○  同右                  新台幣二
      凌晨二時十五分  南豐路一一二                                千元
                      號萊爾富超商
四    九十年三月二日  桃園縣平鎮市  寅○○  同右                  新台幣一
      凌晨二時十八分  中豐路山頂段                                千八百元
                      三七三號OK便
                      力商店
五    九十年三月二日  桃園縣龍潭鄉  戊○○  同右                  新台幣六
      凌晨四時十二分  大昌路二段十                                千六百元
         三號龍門加油
                      站
六    九十年三月二日  桃園縣平鎮市  辛○○  同右                  新台幣一
      凌晨四時五十一  中興路平鎮段                                萬六千元
      分              一一○號優家
                      力加油站
七    九十年三月四日  桃園縣龍潭鄉  丑○○  同右                  新台幣一
      凌晨五時五分    中豐路中山段                                萬八千四
                      二三○號優家                                百元
                      力加油站
八    九十年三月五日  桃園縣中壢市  甲○○  同右                  新台幣六
      凌晨五時二十八  新中北路六六                                千九百元
      分              二號中原加油                                及高速公
                      站收銀亭內                                  路回數票
                                                                  二本
九    九十年三月六日  桃園縣龍潭鄉  子○○  同右                  新台幣一
      上午十時許      成功路七十四                           萬元及十
                      號嵐便利商店                                罐啤酒、
                                                                  飲料泡麵
                                                                  等
十    九十年三月六日  桃園縣平鎮市  午○○   同右                 新台幣八
      上午十二時二十  中豐路山頂段                                千元
      五分            一巷八號山仔
                      頂便利商店
十一  九十年三月六日  桃園縣龍潭鄉  巳○○   同右                 新台幣九
      下午一時四分    梅龍路一三七                                千四百元
                      號寶利超商
十二  九十年三月八日  桃園縣龍潭鄉  己○○   同右                 新台幣五
      凌晨五時十分    中正路四五七                                萬五千元
                      號溫馨汽車旅
                      館
十三  九十年三月十一  桃園縣龍潭鄉  卯○○   同右                 新台幣二
      日上午六時五十  中正路五○二   萬四千元
      分              號上來汽車旅
                      館
十四  九十年三月二十  同編號九      同編號   同右                 新台幣三
      二日上午十二時                九                            千元
      三十分


司法院資訊處製作；財團法人民間司法改革基金會備份。
